臺灣臺中地方法院民事判決
110年度國字第15號
原      告  謝郁琛
訴訟代理人  林修弘律師
複 代理 人  朱家穎律師
原      告  程廣益即程周春桃之承受訴訟人

            程廣明即程周春桃之承受訴訟人


            程鈺鈞即程周春桃之承受訴訟人


被      告  臺中市政府警察局東勢分局

法定代理人  陳松寅
訴訟代理人  陳姿君律師
複 代理 人  謝志忠律師
上列當事人間請求國家賠償等事件，本院於民國111年7月15日言
詞辯論終結，判決如下：
    主      文
被告應給付原告己○○新臺幣52萬6586元。
原告己○○其餘之訴及該部分假執行之聲請均駁回。
原告戊○○、丁○○、丙○○之訴及假執行之聲請均駁回。
訴訟費用由被告負擔18％，由原告己○○負擔78％，由原告戊○○、丁○○、丙○○負擔4％。
本判決原告己○○勝訴部分，於原告己○○以新臺幣17萬5528元供擔
保後，得假執行；但如被告以新臺幣52萬6586元為原告己○○預供
擔保，得免為假執行。
    事實及理由
壹、程序方面
一、按依國家賠償法請求損害賠償時，應先以書面向賠償義務機
    關請求之；賠償義務機關對於前項請求，應即與請求權人協
    議，協議成立時，應作成協議書，該項協議書得為執行名義
    ；賠償義務機關拒絕賠償，或自提出請求之日起逾30日不開
    始協議，或自開始協議之日起逾60日協議不成立時，請求權
    人得提起損害賠償之訴，國家賠償法（下稱國賠法）第10條
    、第11條第1項前段分別定有明文。本件原告等人主張被告
    應負國家賠償責任，原告等人已先以書面向被告提出賠償請
    求，並經被告拒絕賠償在案（見本院卷第25─31頁），堪認
    原告等人已踐行上揭起訴前置程序，合先敘明。　　
二、次按訴狀送達後，原告不得將原訴變更或追加他訴，但請求
    之基礎事實同一者，不在此限，民事訴訟法第255條第1項第
    2款定有明文。本件原告等人起訴時主張之訴訟標的僅有國
    賠法第2條第2項規定，嗣於110年9月6日當庭追加國賠法第3
    條第1項規定（見本院卷第95頁），又於110年10月6日具狀
    追加民法第191條第1項規定（見本院卷第145頁），觀其追
    加之訴與原訴均源自同一宿舍火災事件，具有基礎事實同一
    性，符合上揭規定，應予准許。
三、原告戊○○未於言詞辯論期日到場，核無民事訴訟法第386條
    所列各款情形，爰依被告之聲請，由其一造辯論而為判決。
貳、實體方面
一、原告等人主張：門牌號碼臺中市○○區○○○街000巷0號、4號房
    屋（下稱系爭3號、4號宿舍）為被告所有，被告並分別將之
    借予原告己○○、乙○○○使用。被告所屬宿舍管理人訴外人石
    善文於109年4月13日上午，偕同訴外人張景榮、唐曉鳳、鍾
    一台、周亞湘，共5人前往門牌號碼臺中市○○區○○○街000巷0
    號房屋（下稱系爭2號宿舍）進行打掃，其中石善文、張景
    榮、鍾一台、周亞湘4人（下稱石善文等4人）有爬上該宿舍
    之鐵皮屋頂修剪樹枝、打掃落葉。系爭2號宿舍內部之電線
    老舊，經被告廢止用電、拆除電表後，從接戶點至電表中間
    之自備線仍舊帶電，石善文等4人爬上鐵皮屋頂清掃時，因
    踩踏擠壓位於屋頂下方之自備線，導致該自備線短路，而於
    109年4月13日下午12時許引起火災，火勢並延燒至系爭3號
    、4號宿舍（下稱系爭火災事件），造成原告己○○、乙○○○分
    別受有新臺幣（下同）276萬7849元、10萬6900元之財物損
    失。嗣原告乙○○○於110年11月27日訴訟繫屬中死亡，由繼承
    人原告戊○○、丁○○、丙○○（下稱原告程氏3人）承受訴訟。
    查系爭2號宿舍內之自備線本應由被告負責維護、修繕，然
    被告疏未對該宿舍之相關設備進行維護、修繕，足見被告所
    有公共設施之設置、管理有欠缺，被告應依國賠法第3條第1
    項、民法第191條第1項規定負損害賠償責任。其次，被告所
    屬人員石善文等4人爬上系爭2號宿舍鐵皮屋頂清掃時，因踩
    踏擠壓置於屋頂下方之自備線，導致帶電且導線絕緣損傷之
    自備線短路，並引發系爭火災事件，足見被告所屬公務員於
    執行職務行使公權力時，因過失不法侵害原告等人之權利，
    被告應依國賠法第2條第2項前段規定負損害賠償責任。再者
    ，被告所屬人員石善文未依「警察機關宿舍管理要點」之規
    定管理、維護系爭2號宿舍之電線，怠於執行管理、維護系
    爭2號宿舍之職務，以致宿舍屋頂內帶電且導線絕緣損傷之
    自備線短路，並引發系爭火災事件，足見被告所屬公務員怠
    於執行職務致原告等人之權利遭受損害，被告應依國賠法第
    2條第2項後段規定負損害賠償責任。爰依國賠法第2條第2項
    前段、後段、國賠法第3條第1項、民法第191條第1項規定提
    起本件訴訟等語。並聲明：（一）被告應給付原告己○○276
    萬7849元、原告程氏3人10萬6900元。（二）願供擔保，請
    准宣告假執行。
二、被告則以：臺中市政府消防局於109年5月6日出具之火災原
    因調查鑑定書（下稱消防局鑑定意見），雖研判系爭火災事
    件之起火原因以宿舍用戶自備線電氣因素（短路）引燃火災
    之可能性較大，然此僅為推斷之可能性，並非確定因素，故
    系爭火災事件之起火原因難認確屬自備線電氣因素。其次，
    被告負責管理、維護之系爭2號宿舍，乃被告行政業務上所
    經管之物品，屬於私經濟行政之一環，自與行使公權力有間
    ，不生國家賠償法適用之問題。且原告己○○曾對石善文及被
    告時任分局長陳家銘提出公共危險罪之告訴，經臺灣臺中地
    方檢察署（下稱臺中地檢）以109年度偵字第35820號為不起
    訴處分，復經上級檢察署駁回再議確定，足見被告所屬公務
    員管理、維護系爭2號宿舍並無故意、過失，亦無怠於執行
    職務之行為。再者，系爭2號、3號、4號宿舍之設置用途僅
    為由被告提供編制內之人員因職務上需要住宿使用，並無對
    外開放供不特定之多數人或特定多數人使用，不具公共設施
    所應具備之公開性要件，上開職務宿舍自非國賠法第3條第1
    項所稱之「公共設施」。此外，依上揭檢察官不起訴處分之
    認定，石善文、陳家銘並無疏於維修、保養系爭2號宿舍之
    過失責任，故縱使原告等人置於系爭3號、4號宿舍內之物品
    因火勢延燒而受損，亦非被告就其職務宿舍之設置或管理有
    缺失，故本件並無民法第191條第1項規定之適用。又依原告
    所為之主張及舉證，尚不能證明系爭火災事件係肇因於被告
    之過失行為，故被告不負侵權行為損害賠償責任。最後，被
    告否認原告等人受有財物損失等語，資為抗辯。並聲明：（
    一）原告之訴駁回。（二）如受不利益判決，願供擔保，請
    准宣告免為假執行。
三、本件經原告己○○與被告整理並簡化爭點，其結果如下（見本
    院卷第344─345頁，另配合判決製作修飾部分敘述）：
【不爭執事項】
（一）原告己○○曾擔任被告所屬員警，臺中市○○區○○○街000巷0
      號、4號房屋為被告之職務宿舍（系爭3號、4號宿舍），
      被告將之借予原告己○○、乙○○○居住使用。
（二）臺中市○○區○○○街000巷0號房屋為被告之職務宿舍（系爭2
      號宿舍），自46年起借予吳昌說（已歿）居住使用至109
      年3月2日止，用電戶名為吳郁華。
（三）吳郁華於109年3月2日就系爭2號宿舍向台灣電力股份有限
      公司（下稱台電公司）申請電表廢止，並點交歸還被告。
      其後台電公司於109年3月5日廢止用電，並派員前往拆除
      電表。
（四）系爭2號宿舍之自備線（從接戶點至電表之電線），係由
      被告負責管理、維護，而非台電公司。
（五）系爭火災事件發生前，浩禹水電工程有限公司（負責人：
      甲○○）雖有填載竣工報告單（如本院卷第123頁所示），
      但實際上甲○○並未前往系爭2號宿舍安裝用電裝置。
（六）被告所屬宿舍管理人石善文於109年4月13日上午偕同張景
      榮、唐曉鳳、鍾一台、周亞湘，共5人前往系爭2號宿舍進
      行打掃，其中石善文、張景榮、鍾一台、周亞湘4人有爬
      上該宿舍之鐵皮屋頂修剪樹枝、打掃落葉。
（七）系爭火災事件於109年4月13日下午12時許發生，起火戶為
      系爭2號宿舍，火勢並延燒至系爭3號、4號宿舍。當日台
      電公司所屬員工羅木桂有到場協助斷電。
（八）原告己○○曾對被告前分局長陳家銘及宿舍管理人石善文提
      出公共危險罪之告訴，經臺灣臺中地方檢察署以109年度
      偵字第35820號為不起訴處分，該不起訴處分復經上級檢
      察署駁回再議而告確定。
【爭執事項】
（一）原告等人得否依國賠法第3條第1項、民法第191條規定，
      請求被告就系爭火災事件負損害賠償責任？
（二）原告等人得否依國賠法第2條第2項前段規定，請求被告就
      系爭火災事件負損害賠償責任？
（三）原告等人得否依國賠法第2條第2項後段規定，請求被告就
      系爭火災事件負損害賠償責任？
（四）若可，原告己○○請求被告賠償276萬7849元、原告程氏3人
      請求被告賠償10萬6900元，各有無理由？
四、得心證之理由
（一）原告等人不得依國賠法第2條第2項前段、後段規定請求被
      告負損害賠償責任：
   1、按公務員於執行職務行使公權力時，因故意或過失不法侵
      害人民自由或權利者，國家應負損害賠償責任。公務員怠
      於執行職務，致人民自由或權利遭受損害者亦同，國賠法
      第2條第2項定有明文。依國賠法第2條第2項前段規定，公
      務員於執行職務，行使公權力時，因故意或過失不法侵害
      人民自由或權利者，國家固應負損害賠償責任，所謂行使
      公權力，係指公務員居於國家機關之地位，行使統治權作
      用之行為而言。並包括運用命令及強制等手段干預人民自
      由及權利之行為，以及提供給付、服務、救濟、照顧等方
      法，增進公共及社會成員之利益，以達成國家任務之行為
      。如國家機關立於私法主體之地位，從事一般行政之補助
      行為，如購置行政業務所需之物品或處理行政業務相關之
      物品，自與公權力之行使有間，不生國家賠償法適用之問
      題（最高法院80年度台上字第525號判決要旨參照）。
   2、本件原告等人雖主張，被告所屬人員石善文等4人爬上系
      爭2號宿舍鐵皮屋頂清掃時，因踩踏擠壓置於屋頂下方之
      自備線，導致帶電且導線絕緣損傷之自備線短路，並引發
      系爭火災事件，被告所屬公務員於執行職務行使公權力時
      ，因過失不法侵害原告等人之權利；另因石善文怠於執行
      管理、維護系爭2號宿舍之職務，以致宿舍屋頂內帶電且
      導線絕緣損傷之自備線短路，並引發系爭火災事件，被告
      所屬公務員怠於執行職務致原告等人之權利遭受損害，被
      告應依國賠法第2條第2項前段、後段規定負損害賠償責任
      云云。惟查，關於公務機關提供職務宿舍予內部職員居住
      之法律關係，實務上多認屬於私法上之使用借貸關係（最
      高法院44年度台上字第802號、88年度台上字第997號、91
      年度台上字第1926號判決要旨參照）。本件被告將系爭2
      號、3號、4號宿舍借予原告己○○、乙○○○及其他所屬職員
      居住使用，核其性質乃屬私法上之使用借貸關係，故被告
      平時對於宿舍之管理、維護，僅在履行私法上之契約義務
      ，難認有何公權力之行使，即便內政部警政署對於宿舍之
      管理、維護訂有「警察機關宿舍管理要點」加以規範（見
      本院卷第49─53頁），亦對上開法律性質不生影響。既無
      公權力之行使，縱或被告所屬公務員在宿舍之管理、維護
      上有疏失或怠慢，揆諸上揭說明，亦無國賠法第2條第2項
      前段或後段規定之適用。是以，原告等人依此規定請求被
      告負國家賠償責任，於法無據。
（二）原告等人不得依國賠法第3條第1項規定請求被告負損害賠
      償責任：　　　
   1、按公共設施因設置或管理有欠缺，致人民生命、身體、人
      身自由或財產受損害者，國家應負損害賠償責任，國賠法
      第3條第1項定有明文。國賠法第3條第1項所謂「公共設施
      」，自係指已設置完成並開始供公眾使用之設施，始足當
      之（最高法院86年度台上字第2466號判決要旨參照）。申
      言之，國賠法第3條第1項所稱之「公共設施」，係指國家
      因公行政目的，提供予公眾或公務使用，而屬其所有或管
      有之一切有體物或物之設備而言，且其特徵在於公開性，
      即不論係供不特定之多數人或特定多數人使用之設施，應
      認皆具公開性。
   2、參諸「警察機關宿舍管理要點」第6點之規定，僅警察機
      關編制內之人員始得申請借用宿舍，另依同要點第11點之
      規定，宿舍借用人不得將宿舍出（分）租、轉借、調換、
      轉讓、增建、改建、變更內部格局、經營商業或作其他用
      途（見本院卷第51頁）。由此以觀，系爭2號、3號、4號
      宿舍之設置用途僅為由被告提供編制內之人員因職務上需
      要住宿使用，並無對外開放供不特定之多數人或特定多數
      人使用，不具公共設施所應具備之公開性要件，揆諸上揭
      說明，上開職務宿舍自非國賠法第3條第1項所稱之「公共
      設施」。從而，原告等人依此規定請求被告負國家賠償責
      任，難認有據。
（三）原告等人得依民法第191條第1項規定請求被告負損害賠償
      責任：
   1、民法第191條第1項規定得與國賠法之規定競合並存：
　　⑴按土地上之建築物或其他工作物所致他人權利之損害，由
      工作物之所有人負賠償責任。但其對於設置或保管並無欠
      缺，或損害非因設置或保管有欠缺，或於防止損害之發生
      ，已盡相當之注意者，不在此限，民法第191條第1項定有
      明文。民法第191條第1項所定工作物所有人之責任，與國
      家賠償法第3條第1項所定公共設施設置或管理欠缺之國家
      賠償責任，並非不得競合發生（最高法院76年度台上字第
      591號判決要旨參照）。
　　⑵本件原告等人依國賠法第2條第2項前段、後段、同法第3條
      第1項等規定請求被告負損害賠償責任，經核雖無理由，
      然此不代表原告等人不得另依民法上之規定向被告求償。
   2、系爭火災事件符合民法第191條第1項之適用情狀：
　　⑴按民法第191條第1項規定，所稱土地上之工作物，係指以
      人工作成之設施，建築物係其例示。而建築物內部之設備
      如天花板、樓梯、門窗、水電配置管線設備等，固屬建築
      物之成份者，為建築物之一部，應包括在內。但機器或設
      備未安裝於土地而易於移動者，即非土地上之工作物（最
      高法院107年度台上字第1611號判決要旨參照）。又民法
      第191條第1項所謂之土地上之工作物，係指以人工作成之
      設施，建築物係其例示。而建築物內部之設備如天花板、
      樓梯、水電配置管線設備等，屬建築物之成分者，固為建
      築物之一部，應包括在內。惟插於建築物設置電源管線插
      座之電器電源線、延長電源線，通常用電人得隨時插拔，
      觀念上並非屬建築物之成分，如非經人工安裝固定使不易
      移動，應係單獨之動產，而非民法第191條第1項所稱之建
      築物之成分（最高法院95年度台上字第310號判決要旨參
      照）。
　　⑵依消防局鑑定意見：①系爭火災事件之起火戶（即最初火勢
      位置）經研判為系爭2號宿舍，至於同排其他宿舍則係受
      火流延燒所致；②綜合現場燃燒後狀況、火流延燒路徑、
      燒損程度事實及關係人談話筆錄之供述內容後，研判起火
      處為系爭2號宿舍屋頂東南側附近；③系爭火災事件可先排
      除菸蒂引燃火災之可能性；清理勘察起火戶屋頂東南側及
      其下方（客廳東北側）附近，烤漆浪板屋頂受燒變色、變
      形，東南側開口係救災人員破壞以利搶救，開口西南側有
      一處電弧火花燒熔破損跡象，台電公司接戶線及用戶自備
      線絕緣被覆受燒燒失、裸露銅線熔斷燒損嚴重，起火戶客
      廳東北側附近地面遺留屋頂燒損熔斷掉落之台電公司接戶
      線及用戶自備線，其絕緣被覆均受燒燒失、裸露銅線熔斷
      燒損嚴重，檢視台電公司之接戶線，係從電線桿（編號：
      G7767BE80）拉接至系爭2號宿舍用戶自備線以紮接方式引
      接電源至南側電表箱，箱內尚未設置電表，系爭2號宿舍
      建物內部無電源供應情形，火災調查人員蒐證採樣系爭2
      號宿舍屋頂東南側附近台電公司接戶線及用戶自備線及系
      爭2號宿舍客廳東北側附近屋頂燒損掉落之台電公司接戶
      線及用戶自備線，置入證物袋及證物封緘袋，會同關係人
      封緘，送內政部消防署鑑析，鑑定結果：取樣標示熔痕3-
      A及3-B依巨觀及微觀特徵均與導線受電弧燒熔所造成之通
      電痕相同，依短路位置分析法，台電公司接戶線屬電源側
      ，系爭2號宿舍用戶自備線為負載側，故研判起火原因以
      系爭2號宿舍用戶自備線電氣因素（短路）引燃火災之可
      能性較大（見臺中地檢109年度他字第5430號卷一〈下稱他
      字卷一，卷二下稱他字卷二〉第24─27頁、第70─72頁）。
　　⑶台電公司工程人員訴外人羅木桂於109年4月14日接受消防
      局調查訪談時陳稱：系爭2號宿舍等4戶臺電電源是從電線
      桿（編號：G7767BE80）往東側方向位接1條單相接戶線（
      22mm）至系爭2號、3號宿舍間屋頂相連處後往北側延伸，
      各號用戶再委託承裝業施工人員用自備線自行引接的方式
      去接這條往屋頂北側延伸的連接接戶線引接至各電表。系
      爭2號宿舍自備線紮接後再從北側繞回南側電表，從表後
      引接至該用戶之開關箱，系爭2號宿舍已於109年3月5日廢
      止用電，但該戶的自備線還維持引接著接戶線等語（見他
      字卷一第58─59頁）；復於109年5月21日警詢時陳稱：自
      備線是用戶請合格的承裝業者從電線桿延伸出來的主線（
      連接接戶線的接戶點）引經用戶電表再到用戶電源總開關
      的1段線路，若主線（連接接戶線）是有帶電的狀態，那
      這條自備線在電表與連接接戶線的接戶點之間這段是有帶
      電的，本件主線有帶電，自備線從主線至電表處之間有帶
      電，電表處到用戶電源總開關這段是沒有電的，該戶屋內
      插座當然也沒有電等語（見他字卷一第180頁）；再於109
      年8月5日偵訊時證稱：伊有去系爭火災事件之現場看過，
      且斷電後隔日或日後2、3日伊有再去現場協助火災調查人
      員現場勘查，故伊知道電路配置的情況，系爭2號宿舍之
      電表遭拆除後，有做絕緣措施，絕緣之後就沒有電了，但
      是接戶點接到電表的這段自備線還是有帶電，但是會沒有
      電流，因為後面已經沒有電器在使用電，沒有負載就沒有
      電流，有接戶點的部分都可能會有申請停止用電後自備線
      仍有帶電的情況，例如公寓大廈如果一戶停用，也只是拆
      電表，他們的內線也還是會在等語（見他字卷二第9─10頁
      ）。另台電公司東勢服務所所長訴外人徐文彬於109年7月
      28日警詢時陳稱：接戶點到電表之間的電線於拔除電表後
      仍有帶電，但它有復電的需要等語（見他字卷一第191頁
      ）；復於109年10月16日偵訊時證稱：廢止用電後從電表
      出來到總開關都不會有電，只有剩下螢光筆標示的這條自
      備線有帶電等語（見他字卷二第130頁）。
　　⑷被告雖辯稱，消防局鑑定意見關於起火原因之研判僅為推
      斷之可能性，並非確定因素，故系爭火災事件之起火原因
      難認確屬自備線電氣因素云云，然被告並未具體指摘上開
      消防局鑑定意見有何科學上之違誤，故其空泛之辯詞自無
      足採。再者，臺中市政府消防局109年9月23日中市消調字
      第1090052181號函雖稱，起火處附近已燒損無法就該電線
      熔斷燒損情形據以推斷或研判造成短路之確切原因，有關
      造成短路之可能原因列舉如下供參：①導線絕緣損傷，例
      如機械等之震動、受外力作用損傷，如人之踩踏或重物輾
      壓等、鐵釘或固定釘之刺穿、纏繞之鐵絲、金屬管之邊緣
      或配電器具之金屬盒等與導線之摩擦、老鼠齒咬破損、高
      溫之熱或化學藥劑致絕緣劣化、日曬雨淋致絕緣老化龜裂
      ；②電器設備暴露之通電部位與其他導體之接觸，如老鼠
      等小動物、人體、金屬及工具類之接觸等（見他字卷二第
      101─102頁）。然該函文僅係表示造成系爭2號宿舍自備線
      短路之原因有多種可能，並未變更或動搖系爭火災事件之
      起火原因為自備線短路之事實。此外，鍾一台雖於本院審
      理時以證人身分到庭證稱：在宿舍已經停電的狀態下，自
      備線不可能帶電；在電表沒有通電的時候自備線就不會有
      電等語（見本院卷第249─250頁），然衡諸鍾一台為系爭
      火災事件發生當日一同爬上系爭2號宿舍屋頂打掃之人員
      （見不爭執事項（六）），有規避法律責任之動機，故其
      所為之片面證詞在缺乏佐證之情形下，實難採信。
　　⑸綜合勾稽上開調查證據之結果，台電公司職員羅木桂、徐
      文彬均已明確證稱在系爭2號宿舍遭停止用電並拆除電表
      後，從接戶點至電表中間之用戶自備線仍有帶電，而臺中
      市政府消防局亦在採集系爭2號宿舍火災現場之諸多跡證
      並送請內政部消防署依科學方法實施鑑定後，認定系爭火
      災事件之起火原因以系爭2號宿舍用戶自備線電氣因素（
      短路）引燃火災之可能性較大，核與上開2名證人之證述
      內容相互一致。是原告等人主張系爭火災事件之起火原因
      為系爭2號宿舍內置之用戶自備線短路引燃所致，既有上
      開客觀事證為憑，自可採信。
　　⑹系爭火災事件之起火原因業經本院認定如上，此時應進一
      步審究系爭火災事件有無民法第191條第1項規定之適用。
      而此項爭點之關鍵在於：引起火災之自備線，是否屬於系
      爭2號宿舍建築物之成分？按最高法院揭示之判斷標準，
      若該自備線係經人工安裝固定使不易移動，即可認屬建築
      物之成分，反之則否。依消防局鑑定意見檢附之現場照片
      ，可知台電公司之接戶線係從電線桿拉接至系爭2號宿舍
      屋頂東側並向北側延伸，而系爭2號宿舍用戶自備線係以
      紮接方式引接電源至南側電表箱，且該自備線有固定於建
      築物之屋頂上或牆壁上（見他字卷一第139─151頁）。準
      此，系爭2號宿舍之自備線乃屬經人工安裝固定使不易移
      動，當可認屬宿舍建築物之成分無誤。此與家用電器電源
      線或延長線係插於建築物設置電源管線之插座上，通常用
      電人得隨時插拔之情形明顯不同，不可混為一談。是以，
      系爭火災事件之起火原因既與系爭2號宿舍之建築物成分
      有關，本件自符合民法第191條第1項所謂土地上建築物致
      他人權利損害之情形。故系爭2號宿舍之所有人即被告應
      對原告等人負損害賠償責任，足堪認定。
   3、被告無法舉證推翻民法第191條第1項之推定：
　　⑴按民法第191條第1項之規範意旨在於：建築物或其他工作
      物之設置或保管有欠缺，即隱藏損害他人之危險，故所有
      人應善盡必要注意維護安全，以防範、排除危險，避免損
      害之發生，此為其應盡之社會安全義務。為使被害人獲得
      週密保護，本條規範意旨先推定建築物或其他工作物所有
      人之設置或保管有欠缺，被害人僅需證明其權利受損害係
      因建築物或其他工作物所致，即得請求損害賠償；所有人
      則須證明其對於設置或保管並無欠缺，或損害非因設置或
      保管有欠缺，或於防止損害之發生已盡相當之注意，始得
      免責。又所有人之設置或保管有欠缺，係指設置之初即欠
      缺其應有之品質或安全，或設置以後之保管方法有欠缺，
      且不以其本體之崩壞或脫落瑕疵為限，缺少通常應有之性
      狀或設備不具備可合理期待之安全性亦包括在內；建築物
      內部之設備，如天花板、樓梯、水電配置管線設備等，屬
      建築物之成分，為建築物之一部。至設置或保管之欠缺，
      是否因建築物或其他工作物所有人之過失所致，則非所問
      （最高法院108年度台上字第1645號判決要旨參照）。本
      件原告等人已舉證證明系爭火災事件之發生及因此招致之
      財物損失係被告所有之建築物所致，此時依民法第191條
      第1項採取之推定，應由被告舉證證明：①其對系爭2號宿
      舍之設置或保管並無欠缺，或②損害非因設置或保管有欠
      缺，或③於防止損害之發生已盡相當之注意，否則無從免
      責。
　　⑵查羅木桂於109年6月17日警詢時陳稱：接戶線及連接接戶
      線是我們台電公司要負責的區段，但是過了接戶點之後的
      電線段就是所稱的自備線，自備線的部分就是用戶自己要
      維護的線區段等語（見他字卷一第186頁）；復於109年8
      月5日偵訊時證稱：我們有台電的規章，裡面有區分責任
      點，否則無法區分要由何人負責維護，台電的線拉下來之
      後，經過電表，再到用戶的內線供民眾使用，接戶點以下
      的部分只有電表是屬於台電公司的財產等語（見他字卷二
      第9頁）。而徐文彬於109年7月28日警詢時陳稱：責任分
      界點以下的自備線，因為建築物還在，且屬於用戶的產權
      設備，是由用戶處理；所稱責任分界點就是用戶自備線與
      連接接戶線的接續處（接戶點）等語（見他字卷一第191
      頁）。另台電公司營業規章第53條亦規定：「本公司供電
      設備與用戶用電設備之接續處謂之責任分界點（以下簡稱
      分界點）。自分界點以下用戶側設備（除本公司之電度表
      及其附屬設備如整套型計器外）其產權屬於用戶，並由用
      戶負責維護。分界點以上電源側設備由本公司負責施工維
      護」（見他字卷二第72頁）。綜觀上情，從接戶點至系爭
      2號宿舍電表中間之自備線，屬於被告負責管理、維護之
      範疇，堪予認定，而被告對此亦不爭執（見不爭執事項（
      四））。
　　⑶按最高法院之上揭說明，所謂保管有欠缺，係指設置以後
      之保管方法有欠缺，不以本體之崩壞或脫落瑕疵為限，缺
      少通常應有之性狀或設備不具備可合理期待之安全性，亦
      包括在內，至於保管之欠缺是否因建築物或其他工作物所
      有人之過失所致，則非所問。經查，系爭2號宿舍自46年
      起借予訴外人吳昌說（已歿）居住使用至109年3月2日止
      ，用電戶名為訴外人吳郁華，吳郁華於109年3月2日就系
      爭2號宿舍向台電公司申請電表廢止，並點交歸還被告，
      其後台電公司於109年3月5日廢止用電，並派員前往拆除
      電表，而系爭火災事件發生前，浩禹水電工程有限公司（
      負責人：甲○○）雖有填載竣工報告單（如本院卷第123頁
      所示），但實際上甲○○並未前往系爭2號宿舍安裝用電裝
      置，以上事實固為兩造所不爭執（見不爭執事項（二）（
      三）（五））。然依本院上開調查結果，在系爭2號宿舍
      遭停止用電並拆除電表後，從接戶點至電表中間之用戶自
      備線仍有帶電。由此可見，系爭2號宿舍在停止用電、電
      表拆除之狀態下，因自備線仍舊帶電之緣故，建築物本體
      仍有引燃火災之可能性，故仍不具備可合理期待之安全性
      ，難認其保管並無欠缺。而被告復未舉出其他證據證明其
      對系爭2號宿舍之保管無欠缺，則被告所辯之情詞，即難
      逕採。此外，系爭火災事件之起火原因即為系爭2號宿舍
      內置之用戶自備線短路引燃所致，此經本院認定如上，可
      知被告亦未能舉證證明本件損害之發生並非出於建築物保
      管之欠缺。
　　⑷被告雖另辯稱，原告己○○曾對石善文及被告時任分局長陳
      家銘提出公共危險罪之告訴，經臺中地檢以109年度偵字
      第35820號為不起訴處分，復經上級檢察署駁回再議確定
      ，足見被告所屬公務員管理、維護系爭2號宿舍並無故意
      、過失，亦無怠於執行職務之行為云云，惟被告應就防止
      損害之發生已盡相當注意之事實負舉證責任。查吳郁華於
      109年3月2日就系爭2號宿舍向台電公司申請電表廢止，並
      點交歸還被告，其後台電公司於109年3月5日廢止用電，
      並派員前往拆除電表等節，固為兩造不爭之事實（見不爭
      執事項（三）），然被告疏未一併將自備線拆除，以致系
      爭2號宿舍內之自備線仍舊處於帶電之狀態，而有隨時發
      生短路並引燃火勢之危險。再者，石善文於109年4月13日
      上午偕同張景榮、唐曉鳳、鍾一台、周亞湘，共5人前往
      系爭2號宿舍進行打掃，其中石善文等4人有爬上該宿舍之
      鐵皮屋頂修剪樹枝、打掃落葉之事實，亦為兩造所不爭執
      （見不爭執事項（六））。而徐文彬於109年10月16日偵
      訊時證稱：伊知道系爭2號宿舍於109年3月2日有申請廢止
      用電，申請停止的時候渠等就派人去拆表，把內線的電停
      掉，之後把電表蓋起來並標示「有電危險」，之後再封印
      ；水電承裝業應該會知道自備線有帶電，一般人應該不知
      道，所以渠等會在電表上標示「有電危險」等語（見他字
      卷二第129─130頁），此情復有現場之電表照片在卷可佐
      （見他字卷一第139頁）。由此可知，被告派送之打掃人
      員於109年4月13日前往系爭2號宿舍時，應能看見電表上
      「有電危險」之標示，而知悉宿舍內置之自備線仍有帶電
      之可能，並預見爬上屋頂時有採踏擠壓電線而引發火災之
      風險，乃渠等疏未採取相應之防避措施，逕自爬上屋頂打
      掃，致位於屋頂下方之自備線發生短路並引燃火災，則難
      認被告所屬人員於防止損害之發生已盡相當之注意。準此
      ，被告既無法舉證證明其於防止損害之發生已盡相當之注
      意，自無解免損害賠償責任之餘地。此外，刑事訴訟係採
      無罪推定、罪疑唯輕之證據法則，與民法第191條第1項之
      推定過失主義完全不同，故被告所屬公務員石善文、陳家
      銘涉犯公共危險罪嫌經檢察官為不起訴處分之事實，在本
      件民事損害賠償訴訟中尚難為有利於被告之認定。
   4、基上，原告等人依民法第191條第1項規定，請求被告就系
      爭火災事件負損害賠償責任，於法尚非無憑。
（四）原告等人得請求被告賠償之項目及金額：
   1、按負損害賠償責任者，除法律另有規定或契約另有訂定外
      ，應回復他方損害發生前之原狀；不能回復原狀或回復顯
      有重大困難者，應以金錢賠償其損害，民法第213條第1項
      、第215條分別定有明文。次按物因侵權行為而受損害，
      請求金錢賠償，其有市價者，應以請求時或起訴時之市價
      為準。蓋損害賠償之目的在於填補所生之損害，其應回復
      者，並非「原來狀態」，而係「應有狀態」，應將損害事
      故發生後之變動狀況考慮在內。故其價格應以加害人應為
      給付之時為準，被害人請求賠償時，加害人即有給付之義
      務，算定被害物價格時，應以起訴時之市價為準，被害人
      於起訴前已曾為請求者，以請求時之市價為準（最高法院
      102年度台上字第242號判決要旨參照）。又當事人已證明
      受有損害而不能證明其數額或證明顯有重大困難者，法院
      應審酌一切情況，依所得心證定其數額，此觀民事訴訟法
      第222條第2項規定自明。該條立法意旨在於被害人之損害
      已經被證明，而損害額有不能證明或證明顯有重大困難之
      情形，如仍強令其舉證證明損害之數額，非惟過苛，亦不
      符訴訟經濟原則，屬同法第277條但書所定「依其情形顯
      失公平」之情形，減輕當事人舉證責任之一部，性質上為
      證明度之降低，被害人仍應在客觀上可能範圍內提出證據
      ，俾供法院就損害額為適當之酌定（最高法院108年度台
      上字第1244號判決要旨參照）。
   2、本件原告己○○主張其因系爭火災事件而受有財物損失共計
      276萬7849元乙節，據其提出相關財物之購買證明為證（
      起訴狀原證3單據共2冊，均外放），各該財物之項目、購
      買日期及購買價格則如【附表】所示。依消防局鑑定意見
      檢附之現場照片所示，系爭火災事件已使系爭3號、4號宿
      舍內之財物付之一炬（見他字卷一第93─117頁），應認回
      復原狀顯有重大困難，故依民法第215條之規定，原告己○○得請求被告以金錢賠償各該財物之客觀價值。其次，原
      告己○○已舉證證明其因系爭火災事件受有財物上之損失，
      然原告己○○宿舍內於火災中燒毀之財物品項甚多，難以逐
      一、確實舉證，足見本件損害數額之證明顯有重大困難，
      故依民事訴訟法第222條第2項規定，其證明度應予適度降
      低，由本院審酌一切情況後依所得心證定其數額。本於民
      事訴訟法第222條第2項降低證明度之立法意旨，如【附表
      】所示之財物損失項目中，除顯然不應列入者外（各該不
      予採計之理由詳見【附表】最右側欄位），其餘項目均可
      認為屬於系爭火災事件發生當時，處於原告己○○之宿舍內
      而遭火勢燒毀之物品，各項金額加總後為132萬2546元。
      再者，就判斷財物價值之基準時點，依最高法院之上揭說
      明，應以原告己○○起訴時即110年7月2日定之，故計算原
      告己○○之財物損失時，各該財物之購買價格均應扣除自購
      買時起至110年7月2日止之折舊額。惟衡諸如【附表】所
      示之財物品項甚多，各該品項之固定資產耐用年數及購買
      日期均不相同，倘若強行要求原告己○○按行政院所頒「固
      定資產耐用年數表」及「固定資產折舊率表」之規定逐項
      計算各該品項折舊後之殘值，將不符合訴訟經濟之要求，
      更與民事訴訟法第222條第2項之意旨相違。準此，爰統一
      以「固定資產折舊率表」中耐用年數為5年之定率遞減法
      ，即每年折舊千分之369作為計算標準，再統一以2年作為
      使用期間。按此方式計算，本院採計之財物損失品項經扣
      除折舊額後，為52萬6586元【計算式：132萬2546元＊0.63
      1＊0.631＝52萬6586元，元以下四捨五入】。
   3、末查，原告程氏3人雖主張渠等因系爭火災事件而受有財
      物損失10萬6900元云云，然此情為被告所否認（見本院卷
      第344頁），而原告程氏3人經本院曉諭舉證（見本院卷第
      228、311頁）後，迄未提出任何財物損失之證明。準此，
      原告程氏3人既未盡到最低限度之舉證責任，本院自無依
      民事訴訟法第222條第2項規定，於審酌一切情況後依所得
      心證定其數額之必要與可能。
五、綜上所述，①原告己○○依民法第191條第1項規定，請求被告
    賠償52萬6586元，為有理由，應予准許；逾此範圍之請求，
    均無理由，應予駁回；②原告程氏3人依國賠法第2條第2項前
    段、後段、國賠法第3條第1項、民法第191條第1項規定，請
    求被告賠償10萬6900元本息，均無理由，應予駁回。
六、原告己○○勝訴部分，原告己○○與被告均陳明願供擔保，請求
    宣告假執行或免為假執行，均核無不合，爰分別酌定相當之
    擔保金額宣告之。至於原告己○○、程氏3人敗訴部分，其假
    執行之聲請即失所附麗，應併予駁回。
七、本件事證已臻明確，兩造其餘主張及舉證，核與判決結果無
    影響，爰不逐一論斷，附此敘明。
八、訴訟費用負擔之依據：民事訴訟法第79條、第85條第1項後
    段。
中　　華　　民　　國　　111 　年　　8 　　月　　12　　日
                  民事第五庭  審判長法  官  陳文爵
                                    法  官  許惠瑜
                                    法　官　陳盈睿
以上正本係照原本作成。
如不服本判決，應於判決書正本送達翌日起20日內，向本院提出
聲明上訴狀，並按他造人數檢附繕本。如委任律師提起上訴者，
應一併繳納上訴裁判費。
中　　華　　民　　國　　111 　年　　8 　　月　　12　　日
                                    書記官  蔡昀潔 

【附表：原告己○○之財損明細，整理自起訴狀原證3清單】 
編號  財產項目 購買日期 原告己○○主張之購買金額（元） 本院之審核判斷  1 1-1 搖椅框架等8項 無法辨別  9167   1-2 書櫃62×165等7項 無法辨別 2037   1-3 雙層鞋櫃49×93等2項 無法辨別 1990   1-4 椅凳框架等5項 無法辨別 1496   1-5 完全遮光風琴簾80×195等3項 無法辨別 2466   1-6 層架組等3項 無法辨別 4151   1-7 IKEA商品11項 102/02/19 ～ 109/01/17 24365   合計   45672 金額相符：45672元 2 2-1 迪卡儂商品2項 103/12/19 498   2-2 TOP 100JR LS BOY WAVE WHITE等4項 103/07/28 1106   2-3 UPPER CUSTONG W FLUO PINK 14等2項 103/07/10 328   2-4 CT TS BNRJ PRINT LEWIS BLUE BL等3項 103/06/13 1427   2-5 裙子 103/05/29 379   2-6 裙子等3項 103/04/24 1917   2-7 背包、褲子等3項 103/03/20 2466   2-8 啞鈴等5項 103/02/20 2528   2-9 背包等10項 103/01/12 7328   2-10 內衣等3項 104/12/03 629   2-11 ESSENTIAL LONG TIGHT BLACK 104/09/25 449   2-12 背心等7項 104/08/23 2156   2-13 放大鏡等9項 104/05/27 2394   2-14 MESH P JR GIGI PINK等5項 104/05/17 1015   2-15 外套等9項 104/02/27 6184   2-16 GLI TAKE HEAT TOUCH BLACK P 105/12/13 149   2-17 ELIOPLA 3/4 TIGHT BLUE PUZZLE等3項 105/11/08 357   2-18 T恤等2項 105/11/05 498   2-19 自行車打氣筒等2項 105/08/31 598   2-20 自行車等3項 105/08/28 3697   2-21 KIPRUN INT 2016 LIME PUNCH等2項 105/06/15 198   2-22 按摩器等9項 105/04/23 2384   2-23 TS HIKE 100 JR LIGHT PURPLE等2項 105/04/03 358   2-24 迪卡儂商品1項 105/03/22 199   2-25 ORANGE NET 105/03/12 79   2-26 DUFFEL BAG 10L ORANGE等2項 105/03/04 648   2-27 背包等4項 105/03/02 516   2-28 褲子等12項 105/01/30 6480   2-29 LS UNDERWEAR BIKE 100 BLACK等3項 105/01/21 617   2-30 格子衫等2項 106/12/13 898   2-31 健身圈 106/12/13 499   2-32 T恤 106/11/12 199   2-33 T恤 106/10/01 99   2-34 兒童自行車 106/09/23 2999   2-35 自行車等3項 106/09/23 3297   2-36 登山鞋等2項 106/09/17 1248   2-37 襪子 106/07/09 399   2-38 球鞋 106/06/17 729   2-39 T恤 106/06/10 79   2-40 瑜珈滾輪 106/05/27 499   2-41 泳鏡 106/04/29 199   2-42 防曬長袖衣等5項 106/03/31 1495   2-43 毛巾 106/03/18 69   2-44 T恤等8項 106/03/01 1442   2-45 自行車手套 106/02/26 149   2-46 CYCLING 100 CAT1 106/01/07 99   2-47 救生毯等3項 107/10/11 2047   2-48 登山背心等4項 107/07/16 1476   2-49 背心等5項 107/07/11 1495   2-50 可重複口罩 107/03/24 598   2-51 登山保暖褲 107/02/07 1749   2-52 RUNNING PANTY BLACK等3項 108/12/23 497   2-53 抗UV外套等5項 108/10/14 2645   2-54 RUNNING TENGA BLACK 108/09/01 149   2-55 兒童涼鞋等5項 108/08/11 995   2-56 兒童涼鞋等5項 108/08/11 995   2-57 迷彩漁夫帽等2項 108/07/31 398   2-58 防曬水母衣等3項 108/07/01 697   2-59 背包等3項 108/06/23 1147   2-60 登山杖 108/06/16 249   2-61 兒童防水外套等2項 108/03/16 948   2-62 皮帶 108/01/25 199   合計   78264 金額相符：78264元 3  大同電暖器 109/05/01 4390 金額相符：4390元 4 4-1 紅米2翻蓋保護套等3項 104/02/23 1884   4-2 小米手環等2項 104/02/24 2074   4-3 小方智慧攝影機等2項 106/08/23 1310   4-4 米家智慧攝影機 106/09/12 1990   4-5 小米手環3等2項 107/08/28 960   4-6 米家空淨化器濾芯 抗菌版 107/10/30 2055   4-7 米家智慧攝影機 雲台版1080P 107/12/13 1990   4-8 米家智慧攝影機 雲台版1080P等2項 108/07/17 2655   4-9 米家空淨化器濾芯 抗菌版 108/07/26 1660   合計   14918 核算後為：16578元 (14918＋1660＝16578) 5 5-1 聯府多用途整理箱 109/01/12 980   5-2 搖滾雞濾水網100入 22cm等8項 109/04/20 467   5-3 本之豐急棟冰涼巾7001雙等3項 108/08/11 324   5-4 必安住水性跳蚤蟑螂藥600ml 109/04/14 575   5-5 上黏加味黏鼠板等2項 109/03/13 132   5-6 不鏽鋼三層浴室置物架1組等7項 109/04/15 168   5-7 達新優利T型衣櫥組 108/01/16 990   5-8 達新優利T型衣櫥組等4項 108/01/16 52   5-9 優的生活360度超能灣導水管等2項 108/05/03 155   5-10 妙管家水管疏通劑18oz等2項 108/12/20 339   5-11 紅鷹牌蕃茄汁鯖魚220g等3項 109/03/23 327   5-12 CM六件鐘錶起子組 108/05/28 35   5-13 聯府多用途整理箱 109/04/10 1470   合計   5679 核算後為：6014元 6 6-1 飛利浦23W防眩光檯燈等2項 94/02/18 999   6-2 元山13.6L蒸氣式開飲機 94/03/24 3500   6-3 Panasonic一對一變頻冷暖氣機 98/06/01 31900   合計   36399 金額相符：36399元 7 7-1 美腿機 106/05/31 12800   7-2 棉花田-運動鞋 107/08/15 3500   7-3 H/M-衣服 107/11/04 1098   7-4 服飾店 109/10/05 1500   7-5 NET-衣服 109/01/22 1648   7-6 燦坤電子產品 109/02/17 299   7-7 空拍機 109/02/13 540   7-8 寶雅-髮飾 108/02/21 556   7-9 寶雅-髮飾 108/03/09 215   7-10 寶雅-髮飾 108/03/22 657   7-11 寶雅-髮飾 108/05/14 356   7-12 寶雅-髮飾 108/09/20 218   7-13 寶雅-髮飾 109/01/06 138   7-14 寶雅-髮飾 109/02/03 783   合計   24308 金額相符：24308元 8 8-1 5200MAH行動電源等2項 102/01/01～ 102/12/31 1598   8-2 內褲  349   8-3 枕頭  599   8-4 衛生衣等2項  728   8-5 男襯衫等2項 103/01/01～ 103/12/31 1248   8-6 萬用擦拭布72入等5項  4115   8-7 進口體重計等2項  2598   8-8 大同不鏽鋼電鍋  3239   8-9 運動襪6PK等2項  1448   8-10 32吋花環等3項 104/01/01 ～ 104/12/31 6280   8-11 男短袖T恤等11項  7364   8-12 保溫保冷袋等2項  1308   8-13 保冷袋  667   8-14 培樂多動物世界桶  649   8-15 兒童好奇心等2項  428   8-16 兒童內褲等3項  1586   8-17 20吋MARVEL絨毛  838   8-18 內褲等6項 105/01/01 ～ 105/12/31 6402   8-19 男外套等9項  6524   8-20 多功能收納盒等3項  1295   8-21 女童遊戲褲等3項  3894   8-22 保鮮膜2入  399   8-23 牙線棒等4項  3417   8-24 粉紅豬小妹玩偶等2項  988   8-25 女牛仔褲等3項  3933   8-26 DISNEY休閒套組  796   8-27 兒童內褲等2項  828   8-28 女內褲  359   8-29 內褲等9項 106/01/01 ～ 106/12/31 8350   8-30 女運動內衣等5項  2950   8-31 保濕霜SPF50等7項  8815   8-32 世界歷史探險7等4項  2917   8-33 防護頭盔  699   8-34 白鶴圓滿清酒2L  3093   8-35 兒童內褲等5項  4223   8-36 男童短袖TEE等5項  3554   8-37 PHOTOFAST ITYPE-C等4項  6925   8-38 休閒帽等4項  3631   8-39 浴巾等3項  1947   8-40 女童洋裝等4項  1690   8-41 兒童連帽浴巾等10項  11545   8-42 曼秀雷敦軟膏等2項  384   8-43 兒童內褲  259   8-44 洗髮精  1177   8-45 白鶴圓滿清酒2L  898   8-46 3M浴室防滑地墊2P  679   8-47 歐樂B兒童牙刷等3項  1778   8-48 女短袖T恤  694   8-49 抹布等5項  3425   8-50 內褲等5項 107/01/01 ～ 107/12/31 3446   8-51 女童套組等3項  3053   8-52 兒童內褲等2項  897   8-53 乳霜  2274   8-54 電視壁掛架等2項  1398   8-55 黑晶爐HD4943等3項  3177   8-56 USEE傳輸線等3項  2073   8-57 3M牙線棒組合等3項  1919   8-58 緩釋魚油軟膠囊等4項  3165   8-59 男童短褲  588   8-60 曼秀雷敦軟膏  175   8-61 男長袖襯衫  579   8-62 保溫瓶馬克杯組等10項  7233   8-63 男童連帽上衣等2項  1698   8-64 女童短褲等6項 108/01/01 ～ 108/12/31 8789   8-65 43L收納筒2PK  425   8-66 奶粉2.6KG等2項  5451   8-67 3M OK繃  2397   8-68 菜瓜布等4項  3755   8-69 施巴浴露1L*2等3項  8447   8-70 玻璃彩繪58CT等5項  4413   8-71 髮精等2項  2822   8-72 洗碗精等4項  3696   8-73 眼霜等5項  3673   8-74 抽取式衛生紙 109/01/01 ～ 109/12/31 758   8-75 濕式衛生紙、兒童保暖衣褲等2項  756   合計   210567 金額相符：210567元 9  音符手柄沙鈴-紅色 109/01/25 170 金額相符：170元 10 10-1 方管雙層無重力躺椅 107/05/26 1140   10-2 華麗梔子花淡香水 107/03/23 1799   10-3 3M淨呼吸超濾淨型空氣清淨機(高效版) 106/12/24 11197   10-4 英國梨與小蒼蘭香水 108/05/24 3780   10-5 童裝 108/02/15 308   10-6 高級鋁合金露營桌/休閒桌/野餐桌 107/12/18 804   合計   19028 金額相符：19028元 11 11-1 兒童保暖衣等2項 108/12/14 600   11-2 女童內褲等9項 108/08/04 1080   11-3 藏錢織帶休閒腰帶 108/11/04 199   11-4 男內褲等2項 108/08/29 690   11-5 毛球針織保暖護耳帽 105/12/31 190   11-6 童短袖排汗衫等2項 105/05/22 466   11-7 小錢包 105/04/23 0   11-8 真空保溫瓶等9項 105/04/23 4177   11-9 保暖高所帽等3項 100/11/11 7   11-10 捕蜂網帽等2項 100/08/05 582   11-11 百變頭巾 100/06/23 0   11-12 易喝套片(63mm)等4項 100/06/23 557   11-13 抗UV透氣袖套等5項 100/06/12 336   合計   8884 金額相符：8884元 12 12-1 四項彈力褲兩件 108/12/20以後 5000   12-2 鍋子1個  750   12-3 藍色格子襯衫  2500   12-4 椅子  2800   12-5 Pvc貼布  250   12-6 薄外套  4000   12-7 鑰匙圈  880   合計   16180 金額相符：16180元 13 13-1 哨子等2項 109/04/09 2990   13-2 多功能輕量化野營斧 109/01/08 2800   13-3 三防戰術褲 108/10/05 1600   合計   7390 金額相符：7390元 14 14-1 蓮蓬頭固定座附雙鉤 無法辨別 985   14-2 沛綠亞一年份濾心-前置用 無法辨別 1331   14-3 PO用塑膠儲水桶 無法辨別 990   合計   3306 金額相符：3306元 15  超級3P背包等16項 無法辨別 33130 金額相符：33130元 16 16-1 腳踏車隨身維修工具組等2項 108/12/11 1010   16-2 創意組合燈組 108/05/24 610   16-3 工具鉗 108/06/05 999   16-4 便攜棍 108/07/05 2000   16-5 車用手機架黏貼式 108/08/14 980   16-6 拭鏡筆等3項 108/09/11 729   16-7 TA30等3項 108/09/18 2961   合計   9289 金額相符：9289元 17 17-1 德國聯邦國防軍用四合一刀叉餐具組等2項 107/02/20 4857   17-2 Safariland MLS kit system 107/04/17 1500   17-3 城市戰術褲等3項 107/10/05 5850   17-4 鯊皮軟殼防風外套等3項 107/11/23 4260   17-5 多功能靴等2項 109/01/04 7000   17-6 始祖鳥60公升軍用登山包 多地形包 107/05/25 15335   合計   34968 核算後為：38802元 18 18-1 戰艦多功能工具鉗 108/08/02 999   18-2 探索者防寒棉服等3項 108/10/05 4285   18-3 穿梭者薄抓絨套頭衫等3項 108/12/06 1785   合計   7069 金額相符：7069元 19 19-1 BUY MORE精選專賣店 107/04/24 2630   19-2 小米米家大方智慧攝影機 107/03/28 699   19-3 STARTER史坦特騎士部品 107/03/28 2537   19-4 小米體脂秤/小米體脂計等2項 107/03/17 1510   19-5 家家酒女孩別墅公主仿真屋 109/04/16 1669   19-6 3D貓眼反光戰術軍事士氣補丁徽章貼花等10項 109/04/08 512   19-7 野戰搖滾-生存遊戲等9項 109/03/16 1750   19-8 米家電動打氣機 米家充氣寶等2項 109/01/05 1728   19-9 捕鼠洞 老鼠籠 捕鼠器 108/12/09 369   19-10 小米官方正品 喚醒鼻毛修剪器等2項 108/10/02 899   19-11 嘎嘎屋 國旗衣 中華民國ROC款等3項 108/09/13 1530   19-12 小米德爾瑪 無限除蟎真空吸塵器等2項 108/09/04 2282   19-13 低視度藍線國旗章 108/08/26 190   19-14 紅米真無線藍芽耳機 108/08/26 1218   19-15 軍用斗篷式雨衣 108/07/14 1000   19-16 小米手環4 108/06/20 1065   19-17 米家有品 火候多功能刀 108/06/06 2700   19-18 米家有品 火候多功能刀 108/05/26 1820   19-19 女鞋 108/05/16 940   19-20 胸背帶狗鏈中型犬大型犬牽引繩 107/10/11 1916   19-21 野戰搖滾-生存遊戲等2項 107/08/16 1610   19-22 小米便攜鼠標 無線滑鼠等3項 107/08/13 1094   19-23 adidas舉重鞋 107/07/21 3010   19-24 小米手環3 107/06/22 1023   19-25 ROGUE大叔愛健身 107/06/22 926   19-26 ROGUE大叔愛健身T恤 107/05/25 1220   19-27 SAFARILAND沙法利蘭 107/04/24 1914   合計   39761 金額相符：39761元 20 20-1 電扇 103/01/07 3590   20-2 踢不爛皮擦 103/01/14 390   20-3 奧尼斯-鞋 103/01/29 3050   20-4 燦坤電子產品 103/02/26 2188   20-5 3C用品 103/03/11 499   20-6 寶雅-髮飾 103/03/12 1316   20-7 棉花田-運動鞋 103/03/21 3000   20-8 衣服 103/06/03 5500   20-9 宜得利-家具 103/06/25 2000   20-10 阿迪達-衣服 103/07/16 999   20-11 寶雅-髮飾 103/07/23 240   20-12 寶雅-髮飾 103/08/06 658   20-13 牛仔褲 103/08/12 3888   20-14 3C用品 103/08/19 443   20-15 寶雅-髮飾 103/08/27 276   20-16 寶雅-髮飾 103/10/03 278   20-17 衣服 103/10/28 980   20-18 寶雅-髮飾 104/02/26 387   20-19 優衣庫-衣服 104/02/26 1460   20-20 愛的世界-衣服 104/02/26 1328   20-21 棉花田-運動鞋 104/03/04 3000   20-22 鬼洗-衣服 104/03/17 2232   20-23 衣服 104/05/30 660   20-24 棉花田-運動鞋 104/06/02 6000   20-25 拍手-衣服 104/06/24 1898   20-26 3C用品 104/07/03 999   20-27 衣服 104/10/01 1204   20-28 衣服 104/10/01 1500   20-29 棉花田-運動鞋 104/10/07 4300   20-30 寶雅-髮飾 104/10/20 212   20-31 棉花田-運動鞋 104/10/05 1300   20-32 燦坤電子產品 104/10/19 588   20-33 棉花田-運動鞋 105/10/27 1870   20-34 EGX-襪子 105/11/03 1935   20-35 NB-運動鞋 105/11/08 2556   20-36 棉花田-運動鞋 105/11/23 4500   20-37 優衣庫-衣服 105/12/14 2980   20-38 衣服 105/03/28 1608   20-39 衣服 105/03/28 4698   20-40 寶雅-髮飾 106/06/16 270   20-41 衣服 106/08/09 1347   20-42 衣服 106/08/09 2124   20-43 衣服 106/08/16 550   20-44 寶雅-髮飾 106/09/21 227   20-45 寵物玩具 106/10/05 1130   20-46 衣服 108/03/26 233   20-47 3C產品 108/04/07 719   20-48 皮革清潔劑 104/05/12 2400   20-49 衣服 104/08/12 198   20-50 3C用品 104/09/10 596   20-51 衣服 104/11/10 576   20-52 義大世界廣場門票 104/12/01 1360 非財損，不予採計  20-53 紀念品 104/12/02 4720   20-54 H/M-衣服 104/12/25 697   20-55 鱷魚休閒服 104/12/28 2100   20-56 H/M-衣服 105/01/05 1696   20-57 哈雷皮衣 105/01/18 23220   20-58 sNug-襪子 105/01/26 1500   20-59 衣服 105/01/27 3750   20-60 家具 105/03/07 999   20-61 寶雅-髮飾 105/03/23 556   20-62 家具 105/04/06 900   20-63 文具 105/04/06 791   20-64 衣服 105/04/22 836   20-65 家具 105/04/22 960   20-66 文具 105/05/06 787   20-67 顯微鏡 105/06/06 4722 無購買證明，不予採計  20-68 棉花田-運動鞋 105/06/08 2300   20-69 文具 105/07/06 787   20-70 文具 105/08/06 787   20-71 文具 105/09/06 787   20-72 3C用品 105/11/17 990   20-73 3C用品 106/02/06 990   20-74 棉花田-運動鞋 106/02/22 3480   20-75 3C用品 106/04/30 229   20-76 寶雅-髮飾 106/05/04 220   合計   147044 核算後為：140962元 （000000－0000－0000 ＝140962） 21  個人化AirPods Pro  109/02/19 7990 金額相符：7990元 22 22-1 橋頭堡 戶外戰術褲等3項 108/05/13 3230   22-2 武星吉腰帶 108/04/30 678   22-3 橋頭堡新版速乾馬球衫等7項 108/04/03 2910   22-4 橋頭堡 美洲獅 軟殼夾克等3項 108/04/01 3880   22-5 橋頭堡 公發德國聯邦國防軍熱帶T恤等7項 108/03/09 3340   22-6 馬蓋先 過年福袋 108/01/10 1060   22-7 橋頭堡 變色龍骷髏排汗衣等6項 107/12/09 3880   22-8 始祖鳥軍用登山包 107/05/25 15335 與編號17-6重複，不予採計  22-9 IUHT硬裝備 Leatherman 35週年傳承 107/05/22 1059   22-10 美國陸軍公發多功能救生釜 107/07/03 3200   22-11 GMSS 環球軍品 108/12/10 2200   22-12 euromilitary鞋子 106/05/23 7600   22-13 euromilitary排汗衣 106/12/13 1600   22-13 歐陸軍品 戰鬥靴 107/01/16 4890   22-14 中華玩家 針織毛線圍脖/面罩等7項 108/09/04 1101   22-15 橋頭堡 戰術T恤 等6項 108/07/05 2090   22-16 橋頭堡 戶外戰術褲等2項 108/06/10 4295   22-17 極米小米 火候多功能刀等2項 108/06/02 1880   合計   53337 核算後為：48893元 (00000－00000＝48893) 23  CACO上衣等2項 109/02/01 1531 金額相符：1531元 24 24-1 Lativ童裝等5項 109/03/03 741   24-2 Lativ女裝等4項 109/03/19 1097   24-3 Lativ童裝女裝等3項 109/03/23 729   24-4 Lativ童裝等2項 108/10/23 980   24-5 Lativ童裝男裝等8項 109/01/24 2031   24-6 Lativ童裝等3項 109/02/08 1197   24-7 Lativ T恤等4項 109/03/01 996   合計   7771 金額相符：7771元 25 25-1 電動磨豆機 99/09/08 890   25-2 CASIO等2項 99/08/28 12490   25-3 排汗衣褲組 99/08/26 888   25-4 HD 4色炫彩MINI DV微型攝錄影機 99/06/12 1990   25-5 TOPRAM 16G microSDHC記憶卡 99/06/07 1088   25-6 DOD尊爵錄影筆 99/05/10 3520   25-7 鐵甲武士鍍鉻衣櫥 100/10/04 1398   25-8 除鏽+撥水洗車精 100/10/04 545   25-9 兒童輔助加高安全椅 100/10/04 799   25-10 ASUS Eee PC等4項 100/08/18 14900   25-11 AIPTEK PenCam HD攝影機 99/05/09 5376   25-12 寬螢幕高畫質行車紀錄器 99/04/02 5500   25-13 9+2LED夾帽燈 99/03/06 598   25-14 戰術型手電筒 101/02/07 6350   25-15 GARMIN數位電視行車紀錄衛星導航 101/01/01 10990   25-16 魔術空間-防水層板 100/10/04 1176   25-17 男用戰術長褲 100/08/05 1560   25-18 GARMIN薄型車用衛星導航 100/06/05 7990   25-19 日本LED超白光大燈組 100/05/19 1930   25-20 日本競技專用LED燈 100/05/19 1280   25-21 GARMIN薄型車用衛星導航、電視機上盒 100/04/03 4990   25-22 金士頓16G隨身碟 100/02/07 739   25-23 手機鋼夾 99/11/10 450   25-24 X-mini2攜帶型喇叭 99/10/21 1090   25-25 頂級色差端子訊號線 99/10/21 479   25-26 The MountainT恤 102/04/26 712   25-27 PROPPER長褲 102/04/16 1440   25-28 高筒皮靴 102/03/16 8380   25-29 三洋310公升雙門冰箱 102/03/15 16790   25-30 PROPPER長褲 102/03/14 1500   25-31 舒眠枕 102/03/02 1099   25-32 PROPPER長褲 102/03/02 1500   25-33 雙聲道三角飯糰音樂喇叭 102/03/01 499   25-34 第四台信號強波器 102/03/01 350   25-35 被套床包四件組等2項 102/02/24 2866   25-36 Dazo獨立筒床墊等2項 102/02/18 4198   25-37 大同55型LED液晶顯示器 102/02/08 28988   25-38 防爆玻璃咖啡桌 102/02/04 1299   25-39 潛水精品組 101/09/05 1580   25-40 MAX HD-11FLK Vaimo11 101/07/20 525   25-41 日本MAX訂書針 101/07/20 420   25-42 摺疊式射擊耳罩 101/05/16 1200   25-43 戰術手電筒 101/05/16 1751   25-44 後行李箱置物網等2項 101/02/24 1069   25-45 Traser軍錶 101/24/24 21600   25-46 床包被套組 103/06/15 2360   25-47 PROPPER長褲 103/03/18 1080   25-48 童休閒鞋 103/03/18 1400   25-49 無線HDMI同步分享棒 103/03/12 1090   25-50 LED球泡燈 103/03/08 900   25-51 LED日光燈管 103/03/08 2399   25-52 LED日光燈管等2項 103/03/06 4535   25-53 PROPPER長褲 103/01/28 1500   25-54 ASUS PADFONE 2 103/01/07 10900   25-55 鐵三角折疊式耳機 103/01/05 2000   25-56 行車紀錄器 103/01/03 3880   25-57 野外用磨刀器 103/01/02 850   25-58 釘槍針等2項 102/07/10 518   25-59 槍型釘書機 102/07/08 774   25-60 MAX HD-11FLK Vaimo11 102/06/20 553   25-61 日本MAX釘書針 102/06/20 420   25-62 Samsung手機皮套 102/06/19 490   25-63 工具鉗套組 102/05/17 799   25-64 強力萬用鑰匙圈 105/04/08 1980   25-65 Canon鏡頭 105/04/05 19500   25-66 CANON EOS 80D 105/04/05 36900   25-67 MultiCam 105/02/20 2800   25-68 廣角後視鏡型行車紀錄器等2項 105/02/01 2768   25-69 戰術褲 105/01/27 2400   25-70 防水透氣軟殼衣等2項 104/12/25 6720   25-71 防水後庭塞 104/11/14 720   25-72 背心 104/10/06 2300   25-73 氣泡水機 104/09/25 2888   25-74 四格四門書櫃 104/09/10 555   25-75 背心 104/09/10 2300   25-76 PChome購買物品一項 104/09/03 7269   25-77 天使塔羅牌 104/05/23 774   25-78 Via Talk等2項 104/03/26 3770   25-79 64GB記憶卡 104/02/23 799   25-80 戰術靴 104/02/05 3000   25-81 抗菌防蟎保潔墊 103/09/30 1200   25-82 休閒躺椅 103/08/08 1850   25-83 伸縮收納曬衣架 106/11/29 1079   25-84 CANON眼罩等2項 106/10/16 900   25-85 WIFI強波器 106/09/14 1776   25-86 32GB記憶卡 106/09/13 1836   25-87 SAMSUNG無線運動藍芽耳機等5項 106/06/07 7389   25-88 藍芽自拍棒 106/03/27 2380   25-89 阿拉伯方巾等2項 106/02/23 600   25-90 透氣保暖衣等3項 106/01/20 8375   25-91 玉子燒&煎蛋鍋等2項 105/12/29 779   25-92 兒童護脊書包 105/11/11 599   25-93 IPHONE保護殼 105/10/28 1199   25-94 戰術POLO衫等2項 105/09/15 2560   25-95 電視盒 105/08/30 3990   25-96 排汗衣 105/07/29 1080   25-97 排汗衣等3項 105/07/26 4000   25-98 三洋7.5Kg乾衣機 105/06/15 7600   25-99 戰術褲 105/05/20 1520   25-100 手機架 107/03/09 702   25-101 戰術褲 107/01/30 2250   25-102 戰術褲 107/01/26 2850   25-103 禾聯吸塵器 107/01/08 2980   25-104 防水補漏鋁箔膠帶 108/03/16 599   25-105 插槽式360度手機架 108/01/16 717   25-106 32GB記憶卡 107/12/25 498   25-107 戰鬥高筒鞋 107/12/17 4250   25-108 觸控式螢幕前後雙鏡行車紀錄器等2項 107/06/30 3781   25-109 Apple Watch充電器 109/04/05 539   25-110 Mavic Mini暢飛套裝+Care R 109/02/13 16200   25-111 3M細滑牙線棒 108/09/11 799   25-112 USB訊號延長線等2項 108/07/07 599   25-113 殺蟲劑 108/04/10 1599   合計   402817 核算後為：409738元 26 26-1 止滑訓練衣等2項 109/04/01 2721   26-2 SBD經典健力腰帶 107/10/12 7900   26-3 SBD經典款護肘 108/05/30 2156   合計   12740 核算後為：12777元 27 27-1 戰術褲等2項 無法辨別  3140   27-2 速乾快排上衣 無法辨別 940   27-3 戰術外套等2項 106/11/19 6160   合計   10240 金額相符：10240元 28  警察限定安全帽 108/06/30 5200 逾2100元部分無購買證明 核算後為：2100元 29  東森購物沙發椅 無法辨別  8426 無購買證明，不予採計 30  錄影安全帽 無法辨別 5540 金額相符：5540元 31  3M防潑水兒童椅等2項 109/03/06 1780 金額相符：1780元 32  所羅門皮夾 無法辨別  1080 無購買證明，不予採計 33  歐克利太陽眼鏡 無法辨別 18000  34  機車毀損 無法辨別 11920 估價單上無任何車行商號印章，不予採計 35  男結婚鑽戒 94/02/25 65000 珠寶保證卡並未顯示何人購買及購買金額，不予採計 36  女結婚鑽戒 94/02/25 60000  37  戰術帽1批 無法辨別 5000 無購買證明，不予採計 38  抽油煙機  6000  39  佳能數位相機550D  36900  40  日立分離式冷氣  36000  41  國際分離式冷氣  31900  42  日立窗型冷氣  22000  43  傳統分離式2台  30000  44  烘碗機2台  8000  45  熱水器  8000  46  檜木原木桌  80000  47  10年收藏警用外套  50000  48  瓦斯爐  6000  49  床架1組  12000  50  羽絨被4件  24000  51  烏克麗麗2把  3380  52  RP逆滲透淨水器  26000  53  沂臻幼兒園畢業相冊  6000  54  巧心幼兒園畢業相冊  6000  55  鹵素燈電暖器  2000  56  尚朋堂直立電暖器  2750  57  貴夫人蔬果機  4680  58  登機箱2個  7000  59  1樓和式加大床墊  16000  60  大同三門冰箱  26000  61  防潮箱  2600  62  2樓電視機  20000  63  大型木質衣櫃2個  20000  64  婚紗照  35000  65  PS4電視遊戲機  10000  66  巧心寫真集相冊  20000  67  沂臻寫真集相冊  15000  68  兒童繪本集  10000  69  警用制服裝備腰帶組  8000  70  中友百貨公司購物發票18張 103～107年間 46265 僅有發票，無法辨別何人購買，不予採計 71 71-1 香水 無法辨別 1999 非原告己○○購買，不予採計  71-2 吹風機 106/11/16 999   71-3 手機電腦週邊 106/11/17 1279   71-4 COACH手拿包 106/12/13 1390   71-5 眼霜、保養品等4項 106/12/20 13476   71-6 吹風機 106/12/27 699   71-7 化妝、保養品等4項 107/02/02 1939   71-8 香水 107/03/02 950   71-9 香水 107/03/05 672   71-10 化妝品等8項 107/03/19 3784   71-11 香水等3項 107/04/25 3863   71-12 染髮乳 107/04/30 678   71-13 內褲等2項 107/05/02 840   71-14 魔酷雙晶球 107/06/12 701   71-15 保養品等3項 107/06/13 2914   71-16 果酸精華 107/07/01 492   71-17 保養品等3項 107/07/10 1054   71-18 防曬乳 107/08/11 450   71-19 換膚儀 107/08/26 812   71-20 化妝品等4項 107/09/09 489   71-21 休閒鞋 107/09/27 1247   71-22 彩妝刷具組等2項 107/09/27 1671   71-23 COACH手拿包 107/10/09 999   71-24 腰枕 107/11/12 260   71-25 香水禮盒 107/11/12 818   71-26 鞋子 107/12/10 489   71-27 背包 108/01/21 2655   71-28 內褲 108/03/11 800   71-29 保養品等4項 108/03/11 1560   71-30 造型乳 108/03/18 1932   71-31 按摩靠墊 108/03/18 299   71-32 化妝品 108/04/15 1080   71-33 保溫瓶 108/04/24 1099   71-34 香水 108/05/06 1270   71-35 女鞋 108/05/22 999   71-36 化妝品 108/05/20 999   71-37 保養品 108/06/12 342   71-38 化妝品、內衣等4項 108/06/14 1253   71-39 蒸臉機 108/06/17 399   71-40 保養品等2項 108/06/18 936   71-41 抱枕玩偶 108/07/22 397   71-42 化妝品 108/08/04 667   71-43 棉襪等5項 108/10/25 268   71-44 棉襪等11項 108/11/18 385   71-45 休閒帽 109/03/09 470   71-46 即溶咖啡等3項 109/04/09 1143   合計   64515 核算後為：59640元 (00000－0000－000－ 0000＝59640) 72 72-1 髮捲、護手霜、唇彩 107/01/4 642   72-2 adidas緊身衣等2項 107/01/12 1328   72-3 芳香劑、造型慕絲 107/02/12 928   72-4 NIKE緊身長褲等2項 107/03/08 1592   72-5 NIKE圓領T 107/05/12 751   72-6 Under Armour背心 107/06/10 873   72-7 NIKE圓領T 107/07/02 780   72-8 NIKE圓領T 107/08/06 790   72-9 小米行動電源 108/07/25 699   72-10 精油水氧機等6項 108/08/22 1134 非原告己○○購買，不予採計   72-11 帽子等2項 108/11/03 528   合計   10841 核算後為：8383元 (00000－0000－000＝ 8383) 73  休閒鞋 109/01/08 990 非原告己○○購買，不予採計   74  精品皮件等妹妹送的物品 106～109年間 51749  75  滔媽購物 108～110年間 2289  76  格盛代購 110年1、2月間 438 無法辨別何人購買，不予採計 77  沒單據的物品 無從辨別 110363 無購買證明，不予採計 78  鍾宜家購物 108年間 6134 非原告己○○購買，不予採計 79  火場發現物品 無從辨別 57250 無購買證明，不予採計 80  保養品洗髮等3項 108年12月 15268 非原告己○○購買，不予採計 81  淘寶購物 108年12月 10225  82  有照片的物品 無從辨別 274557 無購買證明，不予採計 83  現金及黃金 無從辨別 105800  上列總計    277萬2682 註：聲明僅請求276萬7849 132萬2546元